臺灣新北地方法院刑事判決　　　　　　110年度金訴字第387號
被　　　告　蘇候仕



上列被告因違反洗錢防制法等案件，經檢察官提起公訴（109 年
度偵字第24584 號、第33420 號、第35371 號），本院判決如下
：
    主  文
蘇候仕犯如附表一所示之罪，各處如附表一「宣告刑」欄所示之
刑。應執行有期徒刑壹年陸月。
    事  實
一、蘇候仕於民國109 年4 月間某日經由報紙上求才廣告，向真
    實姓名、年籍不詳之女性應徵外送銀行文件之工作，嗣於10
    9 年5 月17日，真實姓名、年籍不詳、暱稱為「楊添雄」之
    人使用通訊軟體LINE發送訊息予蘇候仕，說明其工作內容為
    依指示前往指定超商收取包裹後交付所指定之人，即可獲取
    每件包裹新臺幣（下同）1000元之報酬。蘇候仕斯時可預見
    「楊添雄」極可能屬詐騙集團之成員，倘依「楊添雄」之指
    示領取及轉交包裹，將成為詐騙犯罪之一環而遂行詐欺取財
    犯行，使他人因此受騙致發生財產損害之結果，竟分別為下
    列犯行：
  ㈠蘇候仕與「楊添雄」及本案詐騙集團其他成員共同意圖為自
    己不法之所有，基於三人以上共同詐欺取財之不確定故意犯
    意聯絡，由本案詐騙集團成員分別於如附表二「詐騙時間及
    方式」欄所示時間，施用所示之詐術，使如附表二「帳戶所
    有人」欄所示之人皆陷於錯誤，將如附表二「遭詐騙之物」
    欄所示之物，於附表二「詐騙時間及方式」欄所示時間、地
    點寄往所示之地點，再由蘇候仕依「楊添雄」之指示，於「
    領取包裹時間」欄所示之時間領取包裹後，於「轉交包裹時
    間／地點」欄所示之時間、地點，將包裹轉交「轉交包裹對
    象」欄所示之人。
  ㈡蘇候仕與「楊添雄」、林晏瑜及本案詐騙集團其他成員共同
    意圖為自己不法之所有，基於三人以上共同詐欺取財及一般
    洗錢之不確定故意犯意聯絡，由本案詐騙集團成員分別於如
    附表三「詐騙時間及方式」欄所示時間，施用所示之詐術，
    使如附表三「匯款人」欄所示之人皆陷於錯誤，於附表三「
    匯款時間／金額」欄所示之時間，匯款所示之金額至「匯款
    帳戶」欄所示之帳戶，再由真實姓名、年籍不詳，暱稱「德
    國小鋼炮」之人，指示林晏瑜（附表編號三1 至9 ，涉案部
    分另由臺灣臺北地方法院【下稱臺北地院】審理中）、周玲
    琍（附表三編號5 ，涉案部分另由臺北地院審理中）於附表
    「提領或轉匯時間／金額」欄所示之時間，至「提領或轉匯
    地點」欄所示之地點，提領「提領時間／金額」欄所示之金
    額後，至「德國小鋼砲」指定地點將所提領之贓款交付詐騙
    集團成員，而以此方式製造金流之斷點，隱匿上開犯罪所得
    之去向。
二、案經王鴻文、黃澤嘉、張坤達、劉美足、李明蘭、吳素華、
    林儷紋、余美福、楊定中、朱瑨諠訴由新北市政府警察局刑
    事警察大隊報請臺灣新北地方檢察署檢察官偵查起訴。
    理  由
一、程序部分：
  ㈠按被告以外之人於審判外之言詞或書面陳述，除法律有規定
    者外，不得作為證據，刑事訴訟法第159 條第1 項定有明文
    。又被告以外之人於審判外之陳述，雖不符刑事訴訟法第15
    9 條之1 至第159 條之4 之規定，而經當事人於審判程序同
    意作為證據，法院審酌該言詞陳述或書面陳述作成時之情況
    ，認為適當者，亦得為證據；當事人、代理人或辯護人於法
    院調查證據時，知有同法第159 條第1 項不得為證據之情形
    ，而未於言詞辯論終結前聲明異議者，視為有前項之同意，
    刑事訴訟法第159 條之5 規定甚明。查本件認定事實所引用
    被告蘇候仕以外之人於審判外之言詞或書面陳述，雖屬傳聞
    證據，惟檢察官、被告於言詞辯論終結前，均未主張有刑事
    訴訟法第159 條第1 項不得為證據之情形，本院審酌此等證
    據作成時之情況，並無違法不當及證明力明顯過低之瑕疵，
    認以之作為證據應屬適當，而認該等證據資料皆有證據能力
    。
  ㈡至於本院所引之非供述證據部分，經查並非違法取得，亦無
    依法應排除其證據能力之情形，是依刑事訴訟法第158 條之
    4 規定反面解釋，應有證據能力。
二、實體部分：
    訊據被告就上開犯罪事實，於本院審理時坦承不諱（見金訴
    卷第210 至212 頁），核與證人即共犯林晏瑜、周玲琍於警
    詢、偵訊時之證述（見109 年度偵字第33420 號卷【下稱偵
    33420 卷】第15至25、23至28、465 至467 、499 至501 頁
    ）、證人即告訴人王鴻文、黃澤嘉、張坤達、劉美足、李明
    蘭、吳素華、林儷紋、余美福、楊定中、朱瑨諠於警詢時之
    證述（見偵33420 卷第103 至105 、130 至136、154 至159
    、179 至181 、187 至189 、200 至202 、212 至214 、22
    2 、223 頁，109 年度偵字第35371 號卷【下稱偵35371 卷
    】第36至40頁）、證人即代劉美足匯款之李宛怡於警詢時之
    證述（見偵33420 卷第148 至152 頁）、證人即被害人陳玉
    春於警詢時之證述（見偵33420 卷第140 、141 頁）等相符
    ，並有監視錄影畫面翻拍照片（見偵33420 卷第39、93頁，
    偵35371 卷第16頁）、包裹及提款卡照片（見偵33420 卷第
    95、96頁）、交貨便代碼照片（見偵33420 卷第97頁）、公
    路監理電子閘門車籍資料查詢（見偵35371 卷第24頁）、告
    訴人王鴻文LINE對話紀錄、交貨便代碼及發票照片、通聯記
    錄、存摺及提款卡翻拍照片（見偵35371 卷第44、55至60頁
    ）、告訴人黃澤嘉存摺翻拍照片、LINE對話擷圖、統一超商
    交貨便服務單及發票照片、包裹及提款卡照片（見偵33420
    卷第106 至126 頁），及其國泰世華銀行、新光銀行、土地
    銀行、郵局帳戶交易明細（見偵33420 卷第345 至351 頁）
    、告訴人張坤達LINE對話紀錄、郵政跨行匯款申請書（見偵
    33420 卷第215 至219 頁）、告訴人劉美足LINE對話擷圖、
    交易明細（見偵33420 卷第161 至176 頁）、告訴人李明蘭
    郵政跨行匯款申請書、通話紀錄（見偵33420 卷第182 至18
    4 頁）、告訴人林儷紋郵政入戶匯款申請書（見偵33420 卷
    第137 頁）、告訴人余美福LINE對話紀錄（見偵33420 卷第
    19 0至196 頁）、被害人陳玉春LINE對話紀錄、郵政跨行匯
    款申請書（見偵33420 卷第142 、144 頁）、告訴人楊定中
    臺灣銀行存摺影本、LINE對話紀錄（見偵33420 卷第224 至
    226 頁）、告訴人朱瑨諠LINE對話紀錄（見偵33420 卷第20
    4 至209 頁）等在卷可稽，足認被告上開任意性自白與事實
    相符，可以採信。本案事證明確，被告犯行均堪認定，俱應
    依法論科。
三、論罪科刑：
  ㈠按行為人意圖掩飾或隱匿特定犯罪所得來源，而將特定犯罪
    所得直接消費處分，甚或交予其他共同正犯，而由共同正犯
    以虛假交易外觀掩飾不法金流移動，難認單純犯罪後處分贓
    物之行為，應構成新法第2 條第1 或2 款之洗錢行為（最高
    法院108 年度台上字第1744號判決意旨參照）。本案詐騙集
    團之成員「楊添雄」指示被告領取人頭帳戶資料包裹，乃為
    利用人頭帳戶非詐欺集團成員本人名義之外觀，製造犯罪偵
    查之斷點，一旦有被害人因遭詐騙而匯款至詐欺集團成員指
    定之人頭帳戶，集團內之成員旋會指示負責提領贓款之車手
    持人頭帳戶提款卡將該等詐欺之犯罪所得領出，藉以斬斷金
    流，而隱匿該犯罪所得之去向，核屬洗錢防制法第2 條第2
    款所規範之洗錢行為；而被告主觀上已預見所為之上揭工作
    ，可能係在從事領送人頭帳戶資料而為詐欺集團遂行詐欺犯
    行分工之一環，意在規避查緝，並藉此製造金流之斷點，以
    掩飾或隱匿詐欺被害人之犯罪所得，屬不法行為，然其為謀
    求「楊添雄」所允諾每件包裹1000元之報酬，仍執意為之，
    分擔實行上開行為，而容任如附表三所示各次隱匿犯罪所得
    即洗錢行為之發生，足見其確有一般洗錢之不確定故意甚明
    。
  ㈡是核被告就附表二編號1 、2 所為，均犯刑法第339 條之4
    第1 項第2 款之三人以上共同詐欺取財罪（共2 罪）；就附
    表三編號1 至9所為，則均係犯刑法第339 條之4 第1 項第2
    款之三人以上共同詐欺取財罪及洗錢防制法第2 條第2 款、
    第14條第1 項之一般洗錢罪（共9 罪）。被告就附表二部分
    與「楊添雄」及本案詐騙集團成員間、就附表三編號1 至9
    部分與「楊添雄」、林晏瑜、周玲琍（僅附表三編號5 部分
    ）及本案詐騙集團成員間，各有犯意聯絡及行為分擔，均應
    論以共同正犯。
  ㈢被告就附表三部分，各係以一行為同時觸犯三人以上共同犯
    詐欺取財罪及一般洗錢罪，為想像競合犯，應依刑法第55條
    之規定，各從一重之三人以上共同詐欺取財罪處斷。
  ㈣被告所犯上開11罪（起訴書誤載為10罪，應予更正）間，犯
    意各別，行為互殊，應予分論併罰。
  ㈤被告前因犯不能安全駕駛罪，經臺灣桃園地方法院以106 年
    度桃交簡字第1602號判決處有期徒刑4 月，於107 年2 月6
    日執行完畢，有臺灣高等法院被告前案紀錄表存卷可查。被
    告受有期徒刑執行完畢後，5 年以內故意再犯上開有期徒刑
    之11罪，均為累犯。而觀司法院釋字第775 號解釋其解釋文
    及理由之意旨，係指構成累犯者，不分情節，一律加重最低
    本刑，於不符合刑法第59條所定要件之情形下，致生行為人
    所受之刑罰超過其所應負擔罪責之個案，不符罪刑相當原則
    、比例原則。於此範圍內，在修正前，為避免發生上述罪刑
    不相當之情形，法院就該個案應裁量是否加重最低本刑；準
    此，該解釋係指個案應量處最低法定刑、又無法適用刑法第
    59條在內減輕規定之情形，法院應依此解釋意旨裁量不予加
    重最低本刑。經查被告並無此種情形，是加重各該法定最低
    度刑，尚不至於使行為人所受之刑罰超過其所應負擔罪責，
    而無上開解釋所指不符罪刑相當原則與比例原則之情形，是
    本案11罪均應依刑法第47條第1 項之規定加重其刑。
  ㈥按犯罪之情狀顯可憫恕，認科以最低度刑仍嫌過重者，得酌
    量減輕其刑，刑法第59條定有明文。考其立法理由：科刑時
    原即應依第57條規定審酌一切情狀，尤應注意該條各款所列
    事項，以為量刑標準，本條所謂「犯罪之情狀可憫恕」，自
    係指裁判者審酌第57條各款所列事項以及其他一切與犯罪有
    關之情狀之結果，認其犯罪足堪憫恕者而言，即必於審酌一
    切之犯罪情狀，在客觀上顯然足以引起一般同情，認為縱予
    宣告法定最低刑度猶嫌過重者，始有其適用（最高法院38年
    台上字第16號、45年台上字第1165號、51年台上字第899 號
    判例意旨參照）。查被告所犯刑法第339 條之4 第1 項第2
    款之罪，其法定最輕本刑為1 年以上有期徒刑，刑度不可謂
    不重，惟被告係分擔提取及送交內含人頭帳戶資料包裹之取
    簿手工作，並非主導犯罪計畫並獲取鉅額利益之主謀，其參
    與犯罪之情節較輕，又衡量被告已與附表二編號2 、附表三
    編號1 、5 、8 所示之告訴人成立調解，足見其尚有悔意，
    上開各告訴人亦表示願意宥恕被告，並請求本院對被告從輕
    量刑，此有本院調解筆錄在卷可憑（見金訴卷第197 至199
    頁）。本院綜合上開各情，認就附表二編號2 、附表三編號
    1 、5 、8 所示部分，依被告之犯罪情節，若科以該條之法
    定最輕本刑1 年有期徒刑，實屬情輕法重，難謂符合罪刑相
    當性及比例原則，是被告之犯罪情狀，在客觀上足以使人感
    覺過苛而引起一般之同情，尚非無可憫恕，爰依刑法第59條
    規定，就上開部分酌量減輕其刑，並先加後減之。
  ㈦按洗錢防制法第16條第2 項規定，犯第14條、第15條之罪，
    在偵查或審判中自白者，減輕其刑。又想像競合犯之處斷刑
    ，本質上係「刑之合併」，其所謂從一重處斷，乃將想像競
    合犯組成之評價上數罪，合併為科刑一罪，其所對應之刑罰
    ，亦合併其評價上數罪之數法定刑，而為一個處斷刑。易言
    之，想像競合犯侵害數法益者皆成立犯罪，論罪時必須輕、
    重罪併舉論述，同時宣告所犯各罪名，包括各罪有無加重、
    減免其刑之情形，亦應說明論列，量刑時併衡酌輕罪部分量
    刑事由，評價始為充足，然後依刑法第55條前段規定「從一
    重處斷」，非謂對於其餘各罪可置而不論。因此，法院決定
    處斷刑時，雖以其中最重罪名之法定刑，做為裁量之準據，
    惟於裁量其輕重時，仍應將輕罪合併評價在內（最高法院10
    8 年度台上字第4405、4408號判決意旨參照）。查被告就本
    案犯罪事實，業於本院審理中自白犯罪，是就被告附表三之
    一般洗錢犯行，雖屬想像競合犯其中之輕罪，惟依上開說明
    ，本院於後述量刑時，仍應併予衡酌此部分減刑事由，併此
    陳明。
  ㈧爰審酌被告明知現今社會詐欺犯罪橫行，對被害人之財產及
    社會秩序產生重大侵害，竟以事實欄所示方式共同參與本案
    詐騙集團向告訴人等詐取財物之犯行，負責領取內含人頭帳
    戶資料之包裹後轉交他人之工作，共同隱匿詐欺犯罪所得之
    去向，侵害他人財產法益，所為應予非難；惟念及被告於本
    院審理時終知坦承犯行，並與部分告訴人成立調解，犯後態
    度非劣，且所參與之分工程度較淺，惡性亦非重大；兼衡被
    告所從事之分工，本案以前之素行，高中畢業之智識程度，
    目前打零工，無須扶養對象之生活狀況，及告訴人、被害人
    等財產損害數額等一切情狀，量處如主文所示之刑，並審酌
    被告各次犯行之態樣、手段、動機均相同，於併合處罰時其
    責任非難重複之程度更高之情，酌定如主文所示之應執行刑
    ，以資處罰。
四、不予宣告沒收之說明：
    按刑法第38條之1 第5 項所謂實際合法發還，指因犯罪而生
    民事或公法請求權已經被實現而言，不以發還扣押物予原權
    利人為限，如財產犯罪，行為人已依和解條件履行賠償損害
    之情形亦屬之。犯罪所得已實際發還或賠償被害人者，法院
    自無再予宣告沒收或追徵之必要（最高法院109 年度台上字
    第531 號判決意旨參照）。查被告於本院審理時供陳就如附
    表二所示各次犯行，每次可獲得1000元報酬等語（見金訴卷
    第212 頁），此雖屬被告之犯罪所得，然被告業已與附表二
    編號2 、附表三編號1 、5 、8 所示之告訴人成立調解，且
    迄今所履行之數額已逾所獲犯罪所得，此有本院110 年10月
    21日公務電話紀錄存卷可參，依前揭說明，本案犯罪所得共
    2000元部分，應視同已實際合法發還告訴人，是依刑法第38
    條之1 第5 項規定，爰不予宣告沒收或追徵。
據上論斷，應依刑事訴訟法第299 條第1 項前段，洗錢防制法第
2 條第2 款、第14條第1 項，刑法第11條、第28條、第339 條之
4 第1 項第2 款、第55條、第47條第1 項、第59條、第51條第5
款，刑法施行法第1 條之1 第1 項，判決如主文。
本案經檢察官劉文瀚偵查起訴，由檢察官鄭心慈到庭執行職務。
中    華    民    國   110    年    10    月    27    日
                  刑事第十五庭  審判長法  官  黃湘瑩
　
                                      法  官  梁世樺
　
                                      法  官  游涵歆
以上正本證明與原本無異。
如不服本判決應於收受判決後20日內向本院提出上訴書狀，並應
敘述具體理由。其未敘述上訴理由者，應於上訴期間屆滿後20日
內向本院補提理由書（均須按他造當事人之人數附繕本）「切勿
逕送上級法院」。
                                書記官  李宥寬
中    華    民    國   110    年    10    月    27    日
附錄本案論罪科刑法條全文：
洗錢防制法第2 條
本法所稱洗錢，指下列行為：
一、意圖掩飾或隱匿特定犯罪所得來源，或使他人逃避刑事追訴
    ，而移轉或變更特定犯罪所得。
二、掩飾或隱匿特定犯罪所得之本質、來源、去向、所在、所有
    權、處分權或其他權益者。
三、收受、持有或使用他人之特定犯罪所得。
洗錢防制法第14條
有第2 條各款所列洗錢行為者，處7 年以下有期徒刑，併科新臺
幣500 萬元以下罰金。
前項之未遂犯罰之。
前2 項情形，不得科以超過其特定犯罪所定最重本刑之刑。
中華民國刑法第339 條之4
犯第339 條詐欺罪而有下列情形之一者，處1 年以上7 年以下有
期徒刑，得併科100 萬元以下罰金：
一、冒用政府機關或公務員名義犯之。
二、三人以上共同犯之。
三、以廣播電視、電子通訊、網際網路或其他媒體等傳播工具，
    對公眾散佈而犯之。
前項之未遂犯罰之。
附表一：
┌──┬──────┬────────────────┐
│編號│犯罪事實    │宣告刑                          │
├──┼──────┼────────────────┤
│ 1  │附表二編號1 │蘇候仕犯三人以上共同詐欺取財罪，│
│    │            │累犯，處有期徒刑壹年壹月。      │
├──┼──────┼────────────────┤
│ 2  │附表二編號2 │蘇候仕犯三人以上共同詐欺取財罪，│
│    │            │累犯，處有期徒刑柒月。          │
├──┼──────┼────────────────┤
│ 3  │附表三編號1 │蘇候仕犯三人以上共同詐欺取財罪，│
│    │            │累犯，處有期徒刑柒月。          │
├──┼──────┼────────────────┤
│ 4  │附表三編號2 │蘇候仕犯三人以上共同詐欺取財罪，│
│    │            │累犯，處有期徒刑壹年貳月。      │
├──┼──────┼────────────────┤
│ 5  │附表三編號3 │蘇候仕犯三人以上共同詐欺取財罪，│
│    │            │累犯，處有期徒刑壹年貳月。      │
├──┼──────┼────────────────┤
│ 6  │附表三編號4 │蘇候仕犯三人以上共同詐欺取財罪，│
│    │            │累犯，處有期徒刑壹年參月。      │
├──┼──────┼────────────────┤
│ 7  │附表三編號5 │蘇候仕犯三人以上共同詐欺取財罪，│
│    │            │累犯，處有期徒刑捌月。          │
├──┼──────┼────────────────┤
│ 8  │附表三編號6 │蘇候仕犯三人以上共同詐欺取財罪，│
│    │            │累犯，處有期徒刑壹年壹月。      │
├──┼──────┼────────────────┤
│ 9  │附表三編號7 │蘇候仕犯三人以上共同詐欺取財罪，│
│    │            │累犯，處有期徒刑壹年貳月。      │
├──┼──────┼────────────────┤
│ 10 │附表三編號8 │蘇候仕犯三人以上共同詐欺取財罪，│
│    │            │累犯，處有期徒刑柒月。          │
├──┼──────┼────────────────┤
│ 11 │附表三編號9 │蘇候仕犯三人以上共同詐欺取財罪，│
│    │            │累犯，處有期徒刑壹年壹月。      │
└──┴──────┴────────────────┘
附表二：
┌─┬───┬─────────┬──────┬────┬────┬────┐
│編│帳戶所│詐騙時間及方式    │遭詐騙之物  │領取包裹│轉交包裹│轉交包裹│
│號│有人  │                  │            │時間    │時間／地│對象    │
│  │      │                  │            │        │點      │        │
├─┼───┼─────────┼──────┼────┼────┼────┤
│1 │王鴻文│詐騙集團成員於109 │內含王鴻文身│109 年5 │109 年5 │不詳    │
│  │      │年5 月25日某時許，│分證影本、玉│月29日8 │月29日8 │        │
│  │      │使用暱稱「李仰天」│山商業銀行帳│時27分  │時27分後│        │
│  │      │以LINE與王鴻文聯繫│號000-000000│        │近接之某│        │
│  │      │，佯稱需要存摺、身│074502號、元│        │時許    │        │
│  │      │分證影本及提款卡審│大商業銀行帳│        │        │        │
│  │      │核借貸資格云云，致│號000-000000│        │        │        │
│  │      │王鴻文因而陷於錯誤│000000000 號│        │        │        │
│  │      │，依該詐騙集團成員│帳戶之存摺影│        │        │        │
│  │      │指示，於109 年5 月│本及提款卡之│        │        │        │
│  │      │27日14時許，至臺北│包裹1 個    │        │        │        │
│  │      │市中正區南昌路2 段│            │        │        │        │
│  │      │173 號之統一超商同│            │        │        │        │
│  │      │昌門市，以統一超商│            │        │        │        │
│  │      │交貨便方式，將右列│            │        │        │        │
│  │      │之物寄至新北市000            0        0        0        0
0  0      0區○○街00號之統一│            │        │        │        │
│  │      │超商雙華門市。    │            │        │        │        │
├─┼───┼─────────┼──────┼────┼────┼────┤
│2 │黃澤嘉│詐騙集團成員於109 │內含黃澤嘉身│109 年5 │109 年6 │林晏瑜  │
│  │      │年5 月28日前近接之│分證影本、國│月31日某│月1 日／│        │
│  │      │某時許，使用暱稱「│泰世華商業銀│時許    │臺北市中│        │
│  │      │李仰天」以LINE與於│行帳號013-20│        │山區復興│        │
│  │      │借貸網站留下通訊資│0000000000號│        │北路342 │        │
│  │      │料之黃澤嘉聯繫，佯│（下稱黃澤嘉│        │號前    │        │
│  │      │稱需要存摺、身分證│國泰世華帳戶│        │        │        │
│  │      │影本及提款卡審核借│）、新光商業│        │        │        │
│  │      │貸資格云云，致黃澤│銀行帳號103-│        │        │        │
│  │      │嘉因而陷於錯誤，依│000000000000│        │        │        │
│  │      │該詐騙集團成員指示│4 號、土地銀│        │        │        │
│  │      │，於109 年5 月28日│行帳號005-14│        │        │        │
│  │      │某時許，在新北市板│0000000000號│        │        │        │
│  │      │橋區松江街107 號之│（下稱黃澤嘉│        │        │        │
│  │      │統一超商板橋松林門│土地銀行帳戶│        │        │        │
│  │      │市以統一超商交貨便│）、聯邦商業│        │        │        │
│  │      │方式，將右列之物寄│銀行帳號803-│        │        │        │
│  │      │至新北市新莊區建中│000000000000│        │        │        │
│  │      │路6 號、8 號之統一│號、中華郵政│        │        │        │
│  │      │超商建中門市。    │股份有限公司│        │        │        │
│  │      │                  │帳號000-0000│        │        │        │
│  │      │                  │0000000號（ │        │        │        │
│  │      │                  │下稱黃澤嘉郵│        │        │        │
│  │      │                  │局帳戶）    │        │        │        │
└─┴───┴─────────┴──────┴────┴────┴────┘
附表三：
┌─┬───┬─────────┬────┬────┬────┬───┬────┐
│編│匯款人│詐騙時間及方式    │匯款帳戶│匯款時間│提領或轉│提領或│提領或轉│
│號│      │                  │        │／金額（│匯時間／│轉匯人│匯地點  │
│  │      │                  │        │新臺幣）│金額（新│      │        │
│  │      │                  │        │        │臺幣）  │      │        │
├─┼───┼─────────┼────┼────┼────┼───┼────┤
│1 │告訴人│詐騙集團成員於109 │黃澤嘉國│109 年6 │109 年6 │林晏瑜│臺北市松│
│  │張坤達│年5 月28日15時41分│泰世華帳│月1 日11│月1 日12│      │山區復興│
│  │      │許，撥打電話予張坤│戶      │時29分／│時1 分起│      │北路311 │
│  │      │達，假冒為張坤達之│        │6 萬元  │／提領6 │      │號之新光│
│  │      │姪女，佯稱急需借款│        │        │萬元（分│      │商業銀行│
│  │      │周轉云云，致張坤達│        │        │3 次提領│      │復興分行│
│  │      │陷於錯誤，至桃園市│        │        │，每次2 │      │        │
│  │      │桃園區壽昌街20巷27│        │        │萬元）  │      │        │
│  │      │之1 號之郵局進行右│        │        │        │      │        │
│  │      │列之匯款。        │        │        │        │      │        │
├─┼───┼─────────┼────┼────┼────┼───┼────┤
│2 │告訴人│詐騙集團成員於於10│黃澤嘉土│109 年6 │109 年6 │林晏瑜│臺北市中│
│  │劉美足│9 年5 月26日某時許│地銀行帳│月1 日11│月1 日12│      │山區復興│
│  │      │，透過通訊軟體LINE│戶      │時30分許│時12分許│      │北路234 │
│  │      │與劉美足聯繫，假冒│        │／5 萬元│／提領6 │      │號之土地│
│  │      │為劉美足之孫，佯稱│        ├────┤萬元    │      │銀行復興│
│  │      │急需款項周轉云云，│        │109 年6 │        │      │分行    │
│  │      │致劉美足陷於錯誤，│        │月1 日11│        │      │        │
│  │      │委請李宛怡在其位於│        │時31分許│        │      │        │
│  │      │新北市中和區之住處│        │／1 萬元│        │      │        │
│  │      │，透過網際網路銀行│        │        │        │      │        │
│  │      │進行右列之匯款。  │        │        │        │      │        │
├─┼───┼─────────┼────┼────┼────┼───┼────┤
│3 │告訴人│詐騙集團成員於109 │黃澤嘉土│109 年6 │109 年6 │林晏瑜│同上    │
│  │李明蘭│年5 月31日17時6 分│地銀行帳│月1 日13│月1 日14│      │        │
│  │      │許，撥打電話予李明│戶      │時42分許│時31分許│      │        │
│  │      │蘭，假冒為李明蘭之│        │／5 萬元│／提領5 │      │        │
│  │      │姪女，佯稱急需借款│        │        │萬元    │      │        │
│  │      │周轉云云，致李明蘭│        │        │        │      │        │
│  │      │陷於錯誤，在桃園市│        │        │        │      │        │
│  │      │桃園區建國路156 之│        │        │        │      │        │
│  │      │8 號之郵局進行右列│        │        │        │      │        │
│  │      │之匯款。          │        │        │        │      │        │
├─┼───┼─────────┼────┼────┼────┼───┼────┤
│4 │告訴人│詐騙集團成員於109 │黃澤嘉郵│109 年6 │109 年6 │林晏瑜│臺北市中│
│  │吳素華│年6 月1 日10時許，│局帳戶  │月1 日15│月1 日15│      │山區復興│
│  │      │撥打電話予吳素華，│        │時22分／│時46分／│      │北路210 │
│  │      │假冒為其姪女張儷馨│        │10萬元  │提領6 萬│      │號之興安│
│  │      │，佯稱與友人合作進│        │        │元      │      │郵局    │
│  │      │口手機零件，因無法│        │        ├────┼───┤        │
│  │      │向其他友人借款，遂│        │        │109 年6 │林晏瑜│        │
│  │      │向吳素華借款，致吳│        │        │月1 日15│      │        │
│  │      │素華陷於錯誤，在新│        │        │時47分／│      │        │
│  │      │北市中和區自立路  │        │        │提領4 萬│      │        │
│  │      │147 號之郵局進行右│        │        │元      │      │        │
│  │      │列之匯款。        │        │        │        │      │        │
├─┼───┼─────────┼────┼────┼────┼───┼────┤
│5 │告訴人│詐騙集團成員於109 │黃澤嘉郵│109 年6 │109 年6 │林晏瑜│臺北市松│
│  │林儷紋│年6 月1 日10時16分│局帳戶  │月1 日16│月1 日17│      │山區復興│
│  │      │許，假冒為林儷紋之│        │時31分／│時3 分／│      │北路337 │
│  │      │姪子，撥打電話予電│        │8 萬元  │提領1 萬│      │號之華南│
│  │      │與林儷紋，佯稱急需│        │        │1000元  │      │商業銀行│
│  │      │用錢周轉云云，致林│        │        │        │      │復興分行│
│  │      │儷紋陷於錯誤，在新│        │        ├────┼───┼────┤
│  │      │北市新莊區郵局進行│        │        │109 年6 │林晏瑜│同上    │
│  │      │右列之匯款。      │        │        │月1 日17│      │        │
│  │      │                  │        │        │時4 分／│      │        │
│  │      │                  │        │        │轉匯3 萬│      │        │
│  │      │                  │        │        │元至蔣雯│      │        │
│  │      │                  │        │        │晴中華郵│      │        │
│  │      │                  │        │        │政股份有│      │        │
│  │      │                  │        │        │限公司帳│      │        │
│  │      │                  │        │        │號700-00│      │        │
│  │      │                  │        │        │00000000│      │        │
│  │      │                  │        │        │3515號帳│      │        │
│  │      │                  │        │        │戶      │      │        │
│  │      │                  │        │        ├────┼───┼────┤
│  │      │                  │        │        │109 年6 │周玲琍│臺北市中│
│  │      │                  │        │        │月1 日17│      │山區復興│
│  │      │                  │        │        │時4 分／│      │北路348 │
│  │      │                  │        │        │提領2 萬│      │號之全家│
│  │      │                  │        │        │元      │      │超商復錦│
│  │      │                  │        │        ├────┤      │門市    │
│  │      │                  │        │        │109 年6 │      │        │
│  │      │                  │        │        │月1 日17│      │        │
│  │      │                  │        │        │時5 分／│      │        │
│  │      │                  │        │        │提領1 萬│      │        │
│  │      │                  │        │        │9000元  │      │        │
│  │      │                  │        │        ├────┼───┼────┤
│  │      │                  │        │        │109 年6 │林晏瑜│臺北市中│
│  │      │                  │        │        │月2 日8 │      │正區新生│
│  │      │                  │        │        │時54分／│      │南路1 段│
│  │      │                  │        │        │提領9000│      │48號之華│
│  │      │                  │        │        │元      │      │南商業銀│
│  │      │                  │        │        │        │      │行新生分│
│  │      │                  │        │        │        │      │行      │
├─┼───┼─────────┼────┼────┼────┼───┼────┤
│6 │告訴人│詐騙集團成員於109 │黃澤嘉土│109 年6 │109 年6 │林晏瑜│臺北市中│
│  │余美福│年6 月2 日9 時47分│地銀行帳│月2 日11│月2 日11│      │正區羅斯│
│  │      │許，撥打電話予余美│戶      │時16分／│時51分／│      │福路2 段│
│  │      │福，假冒為余美福之│        │3 萬元  │提領2 萬│      │62號1 樓│
│  │      │友人，佯稱急需借款│        │        │元      │      │之全家超│
│  │      │周轉云云，致余美福│        │        ├────┤      │商羅斯門│
│  │      │陷於錯誤，委請嚴寶│        │        │109 年6 │      │市      │
│  │      │雲在其位於新北市八│        │        │月2 日11│      │        │
│  │      │里區辦公處，透過網│        │        │時52分／│      │        │
│  │      │際網路進行右列匯款│        │        │提領1 萬│      │        │
│  │      │。                │        │        │元      │      │        │
├─┼───┼─────────┼────┼────┼────┼───┼────┤
│7 │被害人│詐騙集團成員於109 │黃澤嘉土│109 年6 │109 年6 │林晏瑜│臺北市中│
│  │陳玉春│年6 月2 日9 時49分│地銀行帳│月2 日11│月2 日12│      │正區羅斯│
│  │      │許，假冒為陳玉春之│戶      │時26分／│時21分起│      │福路2 段│
│  │      │孫，佯稱急需用錢云│        │4 萬元  │／提領4 │      │102 號中│
│  │      │云，致陳玉春陷於錯│        │        │萬元（分│      │國信託大│
│  │      │誤，在臺南市安南區│        │        │2 次提領│      │安分行  │
│  │      │怡安路2 段462 號之│        │        │，每次2 │      │        │
│  │      │郵局進行右列之匯款│        │        │萬元）  │      │        │
│  │      │。                │        │        │        │      │        │
├─┼───┼─────────┼────┼────┼────┼───┼────┤
│8 │告訴人│詐騙集團成員於109 │黃澤嘉國│109 年6 │109 年6 │林晏瑜│臺北市中│
│  │楊定中│年5 月30日17時50分│泰世華帳│月2 日11│月2 日11│      │正區羅斯│
│  │      │許，撥打電話予楊定│戶      │時30分／│時39分／│      │福路2 段│
│  │      │中，假冒為其友人，│        │3 萬元  │提領3 萬│      │62號1 樓│
│  │      │佯稱急需借款周轉云│        │        │元      │      │之全家超│
│  │      │云，致楊定中陷於錯│        │        │        │      │商羅斯門│
│  │      │誤，在新北市板橋區│        │        │        │      │市      │
│  │      │文化路1 段268 號之│        │        │        │      │        │
│  │      │臺灣銀行板新分行進│        │        │        │      │        │
│  │      │行右列之匯款。    │        │        │        │      │        │
├─┼───┼─────────┼────┼────┼────┼───┼────┤
│9 │告訴人│詐騙集團成員於109 │黃澤嘉土│109 年6 │109 年6 │林晏瑜│臺北市中│
│  │朱瑨諠│年6 月2 日15時30分│地銀行帳│月2 日16│月2 日16│      │山區松江│
│  │      │許，以LINE與朱瑨諠│戶      │時18分／│時35分／│      │路261 號│
│  │      │聯繫，佯稱欲出售Ma│        │2 萬元  │提領2 萬│      │之彰化銀│
│  │      │cbook 云云，致朱瑨│        │        │元      │      │行松江分│
│  │      │諠陷於錯誤，透過網│        │        │        │      │行      │
│  │      │際網路進行右列之匯│        │        │        │      │        │
│  │      │款。              │        │        │        │      │        │
└─┴───┴─────────┴────┴────┴────┴───┴────┘